【裁判字號】    97,訴,2980
【裁判日期】    971117
【裁判案由】    違反毒品危害防制條例
【裁判全文】
臺灣彰化地方法院刑事判決              97年度訴字第2980號
公  訴  人  臺灣彰化地方法院檢察署檢察官
被      告  甲○○
                    （現於臺灣雲林監獄執行中）
上列被告因違反毒品危害防制條例案件，經檢察官提起公訴（97
年度毒偵字第3856號），本院以簡式審判程序判決如下：
    主    文
甲○○施用第一級毒品，累犯，處有期徒刑玖月；又施用第二級
毒品，累犯，處有期徒刑陸月。應執行有期徒刑壹年壹月。
    犯罪事實
一、甲○○前於民國94年間因施用毒品案件，經依法院裁定送
    入觀察勒戒處所觀察勒戒，經評定認無繼續施用毒品傾向後
    ，於94年4月14日釋放，並由臺灣彰化地方法院檢察署檢察
    官以94年度毒偵字第533號為不起訴處分確定。94年間因
    施用毒品案件，經本院以94年度易字第667號判決判處有期
    徒刑5月確定，於95年4月3日縮刑期滿執行完畢。94年間
    因竊盜等案件，分別經本院及臺灣高等法院臺中分院以94年
    度易字第1196號、95年度上易字第597號判決判處有期徒刑7
    月、1年6月，並經臺灣高等法院臺中分院以95年度聲字第
    1532 號裁定應執行有期徒刑1年10月確定，後另經臺灣高等
    法院臺中分院以96年度聲減字第254號裁定減刑並定應執行
    刑為11月確定，於96年7月16日縮刑期滿執行完畢。97年
    間因毒品等案件，分別經臺灣高等法院臺中分院以97年度上
    訴字第877號判決判處有期徒刑7月、5月，應執行有期徒刑
    10月確定，及經本院以97年訴字第2584號判決判處有期徒刑
    8月、6月，應執行有期徒刑1年。詎猶不知悔改，分別基於
    施用第一、二級毒品之犯意，於97年6月10日，在其位於彰
    化縣秀水鄉○○街167號住處內，先以將第一級毒品海洛因
    摻水再以注射針筒注射身體血管之方式，施用第一級毒品海
    洛因1次。再以將第二級毒品甲基安非他命置於玻璃球內以
    火燒烤後吸其煙氣之方式，施用第二級毒品甲基安非他命1
    次。嗣於97年6月12日，在彰化縣和美鎮○○路180號道週醫
    院前，因形跡可疑，為警攔檢盤查，經警採其尿液送驗結果
    ，呈現海洛因代謝物之可待因、嗎啡陽性反應及呈現甲基安
    非他命代謝物之甲基安非他命及安非他命陽性反應，而查悉
    上情。
二、案經彰化縣警察局和美分局報告臺灣彰化地方法院檢察署檢
    察官偵查起訴。
    理  由
一、本件被告甲○○所犯係死刑、無期徒刑、最輕本刑為三年以
    上有期徒刑以外之罪，其於準備程序中就被訴事實為有罪之
    陳述，經告知被告簡式審判程序之旨，並聽取公訴人及被告
    之意見後，本院合議庭認為適宜而裁定由受命法官獨任進行
    簡式審判程序，合先敘明。
二、訊據被告甲○○對於上揭犯罪事實坦承不諱，且被告於上揭
    時地為警查獲後，分別經警採集其尿液送驗結果，確呈現海
    洛因代謝物之可待因、嗎啡陽性反應及呈甲基安非他命代謝
    物之甲基安非他命及安非他命陽性反應，此有詮昕科技股份
    有限公司出具之濫用藥物尿液檢驗報告及尿液代號與真實姓
    名對照認證單各1份在卷可稽，足認被告自白與事實相符，
    堪可採信。又被告前於94年間因施用毒品案件，經依法院
    裁定送入觀察勒戒處所觀察勒戒，經評定認無繼續施用毒品
    傾向後，於94年4月14日釋放，並由臺灣彰化地方法院檢察
    署檢察官以94年度毒偵字第533號為不起訴處分確定。94
    年間因施用毒品案件，經本院以94年度易字第667號判決判
    處有期徒刑5月確定，於95年4月3日縮刑期滿執行完畢。
    94年間因竊盜等案件，分別經本院及臺灣高等法院臺中分院
    以94年度易字第1196號、95年度上易字第597號判決判處有
    期徒刑7月、1年6月，並經臺灣高等法院臺中分院以95年度
    聲字第1532號裁定應執行有期徒刑1年10月確定，後另經臺
    灣高等法院臺中分院以96年度聲減字第254號裁定減刑並定
    應執行刑為11月確定，於96年7月16日縮刑期滿執行完畢。
    97年間因毒品等案件，分別經臺灣高等法院臺中分院以97
    年度上訴字第877號判決判處有期徒刑7月、5月，應執行有
    期徒刑10月確定，及經本院以97年訴字第2584號判決判處有
    期徒刑8月、6月，應執行有期徒刑1年等節，有臺灣高等法
    院被告前案紀錄表1份在卷可憑。綜上所述，本案事證明確
    ，被告犯行堪以認定。
三、核被告所為，係犯毒品危害防制條例第10條第1項之施用第
    一級毒品罪及同條例第10條第2項之施用第二級毒品罪。被
    告施用第一級毒品及施用第二級毒品前，持有第一級及第二
    級毒品之低度行為，應分別為其施用之高度行為所吸收，均
    不另論罪。被告所犯上開2罪間，犯意各別，行為互殊，應
    予分論併罰。查，被告前於94年間因竊盜等案件，分別經本
    院及臺灣高等法院臺中分院以94年度易字第1196號、95年度
    上易字第597號判決判處有期徒刑7月、1年6月，並經臺灣高
    等法院臺中分院以95年度聲字第1532號裁定應執行有期徒刑
    1年10月確定，後另經臺灣高等法院臺中分院以96年度聲減
    字第254號裁定減刑並定應執行刑為11月確定，於96年7月16
    日縮刑期滿執行完畢，有臺灣高等法院被告前案紀錄表1份
    在卷可稽，其於受有期徒刑執行完畢後5年以內，再故意犯
    本件有期徒刑以上之罪，為累犯，所犯施用第一、二級毒品
    犯行均應依法加重其刑。爰審酌被告前曾因施用毒品案件接
    受觀察勒戒，並曾因施用毒品案件，經法院先後多次判處罪
    刑確定，竟無視於毒品對於自身健康之戕害及國家對於杜絕
    毒品犯罪之禁令，猶施用毒品不輟，再為本案犯行；被告吸
    毒係戕害自己身心之行為及被告犯罪後尚能坦承施用第一、
    二級毒品犯行之態度等一切情狀，就其所犯上述2罪分別量
    處如主文所示之刑，並定其應執行之刑。
據上論斷，應依刑事訴訟法第273條之1第1項、第299條第1項前
段，毒品危害防制條例第10條第1項、第2項，刑法第11條前段、
第47條第1項、第51條第5款，判決如主文。
本案經檢察官張聖傳到庭執行職務。
中    華    民    國    97    年    11    月    17    日
                  刑事第五庭    法  官  蔡家瑜
以上正本證明與原本無異。
如不服本判決，應於判決送達後10日內，向本院提出上訴書狀，
上訴書狀應「敘述具體上訴理由」，並按他造當事人之人數附繕
本。「切勿逕送上級法院」。
中    華    民    國    97    年    11    月    17    日
                                書記官  陳秀鳳
附錄論罪科刑法條：
毒品危害防制條例第十條第一項、第二項：
施用第一級毒品者，處六個月以上五年以下有期徒刑。
施用第二級毒品者，處三年以下有期徒刑。


司法院資訊處製作；財團法人民間司法改革基金會備份。
